【裁判字號】    95,台上,1009
【裁判日期】    950518
【裁判案由】    給付價金
【裁判全文】
最高法院民事裁定            九十五年度台上字第一○○九號
    上  訴  人  甲  ○
    訴訟代理人  羅秉成律師
    被 上訴 人  乙  ○
                        Hil.
    訴訟代理人  張迺良律師
                李振華律師
上列當事人間請求給付價金事件，上訴人對於中華民國九十五年
三月一日台灣高等法院第二審判決（九十四年度上字第五五○號
），提起上訴，本院裁定如下：
    主  文
上訴駁回。
第三審訴訟費用由上訴人負擔。
    理  由
按上訴第三審法院，非以原判決違背法令為理由，不得為之。又
提起上訴，上訴狀內應記載上訴理由，其以民事訴訟法第四百六
十九條所定事由提起第三審上訴者，應於上訴狀內表明：原判決
所違背之法令及其具體內容，暨依訴訟資料合於該違背法令之具
體事實。其依同法第四百六十九條之一規定提起上訴者，並應具
體敘述為從事法之續造、確保裁判之一致性或其他所涉及之法律
見解具有原則上重要性之理由。同法第四百六十七條、第四百七
十條第二項分別定有明文。而依同法第四百六十八條規定，判決
不適用法規或適用不當者，為違背法令；依同法第四百六十九條
規定，判決有該條所列各款情形之一者，為當然違背法令。是當
事人提起第三審上訴，如合併以同法第四百六十九條及第四百六
十九條之一之事由為上訴理由時，其上訴狀或理由書應表明該判
決所違背之法令條項，或有關判例、解釋字號，或成文法以外之
習慣或法理等及其具體內容，暨係依何訴訟資料合於該違背法令
之具體事實，並具體敘述為從事法之續造、確保裁判之一致性或
其他所涉及之法律見解具有原則上重要性之理由。如未依上述方
法表明，或其所表明者與上開法條規定不合時，即難認為已合法
表明上訴理由，其上訴自非合法。本件上訴人對於原判決提起第
三審上訴，雖以該判決違背法令為由，惟核其上訴理由狀所載內
容，係就原審取捨證據、認定事實及解釋契約之職權行使所論斷
：本件兩造及熊璩、熊珊等四兄妹已合意解除民國八十六年七月
十日關於坐落台北市○○路○段九十六號五樓及基地（下稱Ａ房
地）公同共有之約定。且被上訴人、熊璩、熊珊曾出具委託書，
委由上訴人處理遺產，並先後出具授權書由上訴人出售Ａ房地及
同上路段九十二巷十二號三樓與基地（下稱Ｂ房地），有委託書
及授權書可稽，並為上訴人所不爭執，具見兩造等四兄妹已決定
將設立熊公哲紀念館原定之Ａ房地地點出售，原約定「公同共有
、永世不分」之關係並不存在，被上訴人主張上訴人出售Ａ、Ｂ
房地，係基於被上訴人委任，應屬可信。又被上訴人委請上訴人
出售Ａ、Ｂ房地，所得價金共新台幣（下同）六百十六萬九千九
百零四元，上訴人既未能證明兩造曾合意以該售屋款作為設立熊
公哲紀念館之用，依民法第五百四十一條第一項之規定，上訴人
自應將該出售所得價金按被上訴人應有部分比例即二百零五萬六
千六百三十五元分予被上訴人，則被上訴人據以請求上訴人給付
該金額本息，為有理由，應予准許等情，指摘其為不當，並就原
審命為辯論及已論斷或其他與判決基礎無涉者，泛言謂為違法，
而非表明該判決所違背之法令及其具體內容，暨依訴訟資料合於
該違背法令之具體事實，更未具體敘述為從事法之續造、確保裁
判之一致性或其他所涉及之法律見解具有原則上重要性之理由，
難認其已合法表明上訴理由。依首揭說明，應認其上訴為不合法
。
據上論結，本件上訴為不合法。依民事訴訟法第四百八十一條、
第四百四十四條第一項前段、第九十五條、第七十八條，裁定如
主文。
中    華    民    國  九十五  年    五    月   十八   日
                      最高法院民事第八庭
                          審判長法官  顏  南  全
                                法官  許  澍  林
                                法官  鄭  傑  夫
                                法官  蘇  清  恭
                                法官  黃  義  豐
      本件正本證明與原本無異
                                      書  記  官
中    華    民    國  九十五  年    五    月   三十   日
                                                      Ｌ


司法院資訊處製作；財團法人民間司法改革基金會備份。
